【裁判字號】    97,上易,1150
【裁判日期】    970515
【裁判案由】    竊盜
【裁判全文】
臺灣高等法院刑事判決                97年度上易字第1150號
    上訴人  臺灣士林地方法院檢察署檢察官
    上訴人
    即被告  甲○○
                    （另案於臺灣台北監獄執行）
上列上訴人因被告竊盜案件，不服臺灣士林地方法院97年度易字
第239號，中華民國97年3月12日第一審判決（起訴案號：臺灣士
林地方法院檢察署96年度偵字第15547號），提起上訴，判決如
下：
    主  文
上訴駁回。
    理  由
壹、不服地方法院第一審判決上訴，須提出上訴書狀，並敘述具
    體理由，為上訴必備程式；所提書狀未敘述上訴理由，或僅
    曾以言詞陳述上訴理由，應於上訴期間屆滿後20日內補提理
    由書於原審法院。
    原審法院認逾期未補提上訴理由，應定期間先命補正；逾期
    未補正，為上訴不合法律上程式，應以裁定駁回。如已提出
    上訴理由，但所提非屬具體理由，則由第二審法院以上訴不
    合法律上程式，判決駁回。
    刑事訴訟法第350條、第361條、第362條與第367條明文規定
    。
貳、所謂具體理由，必依據卷內既有訴訟資料或提出新事證，指
    摘或表明第一審判決有何採證認事、用法或量刑等足以影響
    判決本旨之不當或違法，而構成應予撤銷的具體事由，始足
    當之（例如：依憑證據法則具體指出所採證據何以不具證據
    能力，或依憑卷證資料，明確指出所為證據證明力的判斷如
    何違背經驗、論理法則）。
    如僅泛言原判決認定事實錯誤、違背法令、量刑過重或輕縱
    ，而未依上述意旨指出具體事由，或形式上雖已指出具體事
    由，但該事由縱使屬實，也不足以認為原判決有何不當或違
    法（例如：對不具有調查必要性之證據，法院未依聲請調查
    亦未說明理由，或援用證據不當，但除去該證據仍應為同一
    事實認定），皆難謂是具體理由，俾與第二審上訴制度旨在
    請求第二審法院撤銷、變更第一審不當或違法之判決，以實
    現個案救濟之立法目的相契合，並節制濫行上訴，最高法院
    97年台上字第892號判決參照。
參、被告甲○○對於犯罪事實迭於警、偵及原審坦白承認，經原
    審認定觸犯刑法第321條第1項第1款夜間侵入住宅竊盜罪，
    累犯，判處有期徒刑1年2月。經核認事用法均無不當。
肆、檢察官上訴意旨略以：「被告甫出獄2月許即再度違犯本案
    ，原審認定被告符合累犯要件，仍僅判處有期徒刑1年2月，
    量刑應屬過輕。」等語。
    被告上訴意旨略以：「感恩地院法官給予被告從輕量刑的機
    會，永銘於心，更深感德澤。因罹患開放骨折疾病，提起上
    訴為聲請具保就醫，讓被告在無疾病的顧慮中安心在監服刑
    。」等語。
伍、依上述說明，除補充論述被告並非本案在押人犯，並無於上
    訴審聲請具保停止羈押可言之外，應認上訴均不合法。
陸、依刑事訴訟法第367條，判決如主文。
中    華    民    國    97    年    5     月    15    日
                  刑事第六庭  審判長法  官  林堭儀
                                    法  官  陳玉雲
                                    法  官  郭豫珍
以上正本證明與原本無異。
不得上訴。
                                    書記官  胡勤義
中    華    民    國    97    年    5     月    16    日


司法院資訊處製作；財團法人民間司法改革基金會備份。
